【裁判字號】    99,毒抗,989
【裁判日期】    991108
【裁判案由】    聲請強制戒治
【裁判全文】
臺灣高等法院臺中分院刑事裁定         99年度毒抗字第989號
抗  告  人
即  被  告  甲○○
上列抗告人因聲請強制戒治案件，不服臺灣彰化地方法院中華民
國九十九年十月七日九十九年度毒聲字第二九二號裁定（聲請案
號：臺灣彰化地方法院檢察署九十九年度聲戒字第五十七號；偵
查案號：九十九年度毒偵字第一０四０號），提起抗告，本院裁
定如下：
    主  文
抗告駁回。
    理  由
一、抗告意旨如附件一抗告書影本內容所載。
二、原裁定意旨如附件二裁定書內容所載。
三、按觀察、勒戒後，檢察官依據勒戒處所之陳報，認受觀察、
    勒戒人有繼續施用毒品傾向者，檢察官應聲請法院裁定令入
    戒治處所強制戒治，其期間為六個月以上，至無繼續強制戒
    治之必要為止，但最長不得逾一年，毒品危害防制條例第二
    十條第二項定有明文。又依前項規定為觀察、勒戒或強制戒
    治執行完畢釋放後，五年後再犯第十條之罪者，適用本條前
    二項之規定，同條例第二十條第三項亦定有明文。
四、經查：
（一）本件抗告人即被告甲○○（以下稱抗告人）基於施用第一
      級毒品海洛因之犯意，於民國九十九年三月十八日上午十
      時許，在其位於彰化縣二林鎮○○路九號住處，施用第一
      級毒品海洛因一次，為警於九十九年三月二十一日所查獲
      之事實，業經抗告人自白不諱，且所採尿液經送驗結果陽
      性反應，足徵其於有施用第一級毒品海洛因之事實無訛，
      此有彰化縣警察局芳苑分局委託檢驗尿液代號與真實姓名
      對照表、詮昕科技股份有限公司所出具之濫用藥物尿液檢
      驗報告各一紙附卷可稽（見臺灣彰化地方法院檢察署九十
      九年度毒偵字第一０四０號卷第十四頁、十五頁），是抗
      告人有施用第一級毒品之犯行足堪認定。
（二）抗告人前揭施用第一級毒品海洛因之犯行，既事證明確，
      並經依臺灣彰化地方法院九十九年度毒聲字第一八五號裁
      定送臺灣彰化看守所附設勒戒處所觀察、勒戒後，認有繼
      續施用毒品之傾向，有該所九十九年九月二十四日彰所戒
      字第0990800267號函送之有無繼續施用毒品傾向證明書一
      份附卷可稽【按有無繼續施用傾向（即成癮性）並非單純
      以採驗尿液時是否呈陽性反應為唯一判斷標準，尚須經專
      業人員依客觀標準加以評估，尚難以抗告人主張嗣後自行
      向專門醫療機構請求治療，據此免除強制戒治之執行】。
      是原審法院依法裁定令入戒治處所強制戒治，其期間為六
      個月以上，至無繼續強制戒治之必要為止，但最長不得逾
      一年，經核於法並無不合。
（三）至強制戒治係屬保安處分，是以原審法院僅能就檢察官聲
      請強制戒治之內容審酌有無理由，並無另得否為美沙冬戒
      癮治療之權限，抗告人其抗告意旨所陳抗告人如受戒治處
      分，其事業恐受重大虧損等情，固值憐憫，但此與免於強
      制戒治處分之法定要件不合，是抗告人請求免為強制戒治
      處分，另為諭知美沙冬戒癮治療之措施，尚屬無據，併此
      敘明。
五、據上論斷，應依刑事訴訟法第四百十二條，裁定如主文。
中    華    民    國    99    年    11    月    8     日
            刑事第三庭   審判長法  官  王  增  瑜
                               法  官  唐  光  義
                               法  官  曾  佩  琦
以上正本證明與原本無異。
本件不得再抗告
                                      書記官  陳 玫 伶
中    華    民    國    99    年    11    月    8     日

司法院資訊處製作；財團法人民間司法改革基金會備份。
